臺灣桃園地方法院刑事判決　　　　　　　　　　　　　九十年度訴字第一二一九號
　　公　訴　人　臺灣桃園地方法院檢察署檢察官
　　被　　　告　乙○○
　　　　　　　　黃欣欣律師
　　　　　　　　蔡文燦律師
右列被告因毒品危害防制條例等案件，經檢察官提起公訴（九十年度偵字第一○○一
八號），本院判決如左：
    主  文
乙○○運輸第二級毒品，處有期徒刑柒年陸月。扣案之第二級毒品ＭＤＭＡ參大包，
淨重陸佰參拾點壹肆公克、貳小包淨重肆拾貳點零陸公克，均沒收銷燬之。扣案之包
裝紙盒壹袋沒收。
    事  實
一、乙○○基於運輸第二級毒品ＭＤＭＡ進入中華民國境內之犯意，於民國九十年六
    月十七日先搭機前往馬來西亞，在馬來西亞取得如附表所示編號一、二之第二級
    毒品ＭＤＭＡ後，為避免在運輸過程中，為海關人員發現，先以手機盒裝，再以
    鋁鉑材質之綠色花紋包裝紙包覆，藉以隔絕Ｘ光機的檢查，最外層再包裹一般的
    包裝紙，作為掩蔽。於同年月十九日，自馬來西亞吉隆坡搭機回國，並將該包第
    二級毒品，放入手提行李當中，於進入海關時，遭海關關員要求改走紅線通關台
    ，乙○○依指示至紅線通關台準備通關，查驗人員，見其手提袋中的禮盒很可疑
    ，要求乙○○打開受驗，因而查獲，並扣得附表所示之物。
二、案經法務部調查局桃園縣調查站移送桃園地方法院檢察署檢察官偵查起訴。
    理  由
一、訊據被告乙○○，固不否認攜帶裝有附表所示編號一、二之第二級毒品ＭＤＭＡ
    之禮盒入境而被查獲等情，惟矢口否認知悉其內裝有毒品，辯稱：去馬來西亞是
    去進行ＩＣ板交易；禮盒是一位姓名年籍不詳綽號「阿陳」之男子，委託其帶回
    國內，「阿陳」僅告以是給他岳母的禮物，等回台後再向他拿，雙方留下電話後
    ，即搭機回國，並不知道裡面裝的是第二級毒ＭＤＭＡ云云。惟查：
  （一）本件被告挾帶入境之附表所示編號一、二藥片經檢驗出有第二級毒品ＭＤＭ
        Ａ成份，編號一紅色藥片合計淨重六三○點一四公克，純度五四．八三％，
        純質淨重三四五點五公克，編號二黃色藥片合計淨重四十二點○六克，純度
        四九點一二％。純質淨重二○點六五公克，此有法務部調查局於九十年七月
      六日之（９０）陸（一）字第九○一三四一四二號檢驗通知書一紙附卷可稽
        ，是被告自馬來西亞輸入國內之物為第二級毒品已可認定。
  （二）從被告所輸入之禮盒以層層包裹方式，其間並夾一層鋁鉑材質之包裝紙，如
        果只是一般之禮物，大可不必如此大費周章。參以被告出入國境頻繁，政府
        一再宣導勿任意為陌生人攜帶物品入出境，並已為一般經常出入國境之社會
        大眾之常識，被告自無不知之理。果「阿陳」真有其人，則據其所供，只於
        二年前由朋友介紹認識，二年間未曾連絡（參偵卷第五十頁），在相識不深
        ，又從未連絡之情況下，竟在異鄉偶遇，且又適逢「阿陳」在台岳母生日，
        「阿陳」又適巧準備好禮物，請其攜回國內，如此巧合，是否可信，已屬容
        疑。參以被告所攜帶入境之禮盒，又非重物，「阿陳」似無特地大老遠送至
        被告下榻之飯店予被告之必要。且被告自承並未與「阿陳」約定取回之時間
        ，以及自己在台之居住處所，亦未曾詢問「阿陳」是否確實在台有岳母，其
        岳母居於何處，凡此對於通常委託或受託處理事務應瞭解之事項，均無法交
        待，因此，「阿陳」是否確有其人，已非無疑。綜合上述各點，本院認為被
        告所供「阿陳」託交禮物一節，不過是被告遭海關人員視破，臨訟杜撰之情
        節。
  （三）被告供稱此次出國是因與「方先生」連絡好去看ＩＣ之樣品，但因方先生告
        以未取得樣品，所以未能攜帶樣品回國云云。惟查，被告自承與「方先生」
        認識十餘年，經營電動玩具ＩＣ買賣十年餘，大抵均由「方先生」介紹買賣
        ，所出售之ＩＣ板均是向甲○○買的。但質之被告「方先生」之全名，被告
        竟稱：「不知道」，如被告所供二人結識十餘年，且經常有生意往來，被告
        豈有不知對方姓名之理，因此「方先生」是否真有其人，顯非無疑。且果其
        此次前往馬來西亞，係為看樣品，則顯然已事前約好，既已約好，何以初至
        馬來西亞時，未能順利找到「方先生」，更未能取得樣品，反而取回一包內
        有毒品之禮盒？又被告自承經營ＩＣ買賣近十年，雖有成立「佰億」公司，
        但並未依法登記，詢之被告與那些客戶進行交易，如何進貨？如何出貨？等
        情，被告供稱：哪個國家有生意，就往哪個國家去，貨品是向證人甲○○所
        購云云，但被告並無法提出其往來客戶資料供查證，更遑論提出一般公司該
        有的帳冊供查證。且質之證人甲○○於本院調查時結證稱：只跟被告去過一
        次馬來西亞、新加坡交易ＩＣ板（參九十年十月十五日訊問筆錄），核與被
        告所供之已交易數年之情節顯不相符。綜合以觀，本院認為被告所辯於九十
        年六月十七日係至馬來西亞找「方先生」取ＩＣ板樣品一節，均為杜撰之詞
        。參以被告之入出境資料顯示，被告每月約有四至五次入出境紀錄，而每次
        出境時間均為二至三天左右。此次，被告係於六月十七日前往馬來西亞，而
        於六月十八日遇到「阿陳」，並順利取得扣案禮盒，隨即於六月十九日返國
        ，被告返回國內時，除之前隨身所攜帶之衣物外，於手提行李內僅加帶了所
        買之香煙及扣案之禮盒，並沒有任何有關ＩＣ板買賣之契約、簡介或其他相
        關資料。由此綜合研判，被告此行前往馬來西亞根本就是為了取回該份禮盒
        ，至於找「方先生」拿ＩＣ板樣品，以及「阿陳」託交禮盒等情節，均為被
        告所杜撰之詞。
  （三）綜合上述，被告於六月十七日搭機前往馬來西亞並非前去看ＩＣ板樣品，該
        禮物亦非其在馬來西亞巧遇之「阿陳」要送給在台岳母之生日禮物，被告此
        行就是為攜扣案物回國，被告自應知道所攜帶之物品為第二級毒品ＭＤＭＡ
        。其先自不知姓名年籍之人取得扣案物，準備攜進國內，但為避免被視破，
        而以鋁鉑材質包裹之方式，隔絕Ｘ光機查驗，再包覆毒品成禮品，以作為掩
        飾，自馬來西亞搭機輸入第二級毒品ＭＤＭＡ之犯行，事證明確，洵堪認定
        。被告上開所辯均為卸責之詞，不足採信。
二、核被告所為，係犯懲治走私條例第二條第一項私運管制物品進口罪及毒品危害防
    制條例第四條第二項之運輸第二級毒品ＭＤＭＡ罪。被告非法持有毒品之低度行
    為，應為運輸毒品之高度行為所吸收，不另論罪。又被告係以一行為觸犯私運管
    制物品罪、運輸第二級毒品二罪名，為想像競合犯，應從較重之毒品危害防制條
    例第四條第二項之運輸第二級毒品罪處斷。公訴人漏引懲治走私條例第二條第一
    項私運管制物品罪，附此敘明。爰審酌被告運輸之毒品數量龐大，若流入市面將
    嚴重戕害國人健康甚鉅，犯罪後猶飾詞否認犯行等一切情狀，量處如主文所示之
    刑。至扣案之如附表所示編號一、二之ＭＤＭＡ，係屬第一級毒品，爰依毒品危
    害防制條例第十八條第一項前段之規定宣告沒收銷燬之。另扣案之附表所示編號
    三之包裝紙一袋，係被告包裹毒品攜帶入境，為供犯罪所用之物，爰依前開條例
    第十九條第一項為沒收之諭知。
據上論斷，應依刑事訴訟法第二百九十九條第一項前段，毒品危害防制條例第四條第
二項、第十八條第一項前段、第十九條第一項，懲治走私條例第二條第一項、第十一
條，刑法第十一條前段、第五十五條，判決如主文。
本案經檢察官廖江憲到庭執行職務。
中      華      民      國    九十一    年      一      月      三      日
                              臺灣桃園地方法院刑事第二庭
                                  審判長法  官  王  兆  飛
                                        法  官  王  美  玲
                                        法  官  李  桂  英
右正本證明與原本無異。
如不服本判決，應於判決送達後十日內向本院提出上訴狀( 應附繕本 )，上訴於
臺灣高等法院。
                                        書記官  梁  麗  雲
中      華      民      國    九十一    年      一      月      三      日
附錄論罪科刑法條
毒品危害防制條例第四條第二項
製迼、運輸、販賣第二級毒品者，處無期徒刑或七年以上有期徒刑，得併科新台幣七
百萬元以下罰金。
懲治走私條例第二條第一項
私運管制物品進口、出口逾公告數額者，處七年以下有期徒刑，得併科七千元以下罰
金。
附表：
┌──┬───────┬────────┬──────────────┐
│編號│品        名  │數        量    │ 沒    收    依    據       │
│    │              │                │                            │
├──┼───────┼────────┼──────────────┤
│一  │紅色藥片      │三大包，合計淨重│毒品危害防制條例第十八條第一│
│    │              │630.14公克，平均│項前段                      │
│    │              │純度54.83%，純質│                            │
│    │              │淨重345.5公克   │                            │
├──┼───────┼────────┼──────────────┤
│二  │黃色藥片      │二小包，合計淨重│同右                        │
│    │              │42.06公克，平均 │                            │
│    │              │純度49.12%，純質│      │
│    │              │淨重20.65公克   │                            │
├──┼───────┼────────┼──────────────┤
│三  │包裝紙盒及包裝│一袋            │毒品危害防制條例第十九條第一│
│    │紙            │                │項                          │
└──┴───────┴────────┴──────────────┘
